# 实收资本不足认定

提问人：人无觅处 - 时间：2017-03-07 11:03:00
A公司作为市级平台公司，由市国资委出资设立。成立时间较早，成立时注册资本5.6亿，主要由市政府授权经营的国有资产构成。A公司收到这些资产时“借：对外投资，贷：实收资本”。后面由于授权经营的单位相继改制、破产、上划等原因，造成A公司出现账实不符，于是中途在国资批示下有过一次减资，注册资本减资到2.2亿，A公司就相应做了账务处理“借：实收资本，贷对外投资”，这样处理后相当于核销了 3 亿多的对外投资，还遗留下了接近1.5亿的对外投资，这些被投资单位的工商信息全都没有A公司出资及股东信息。不懂就问：我觉得将这1.5亿作为对外投资列报披露肯定是不行的；如果全额计提减值，由于这1.5亿的对外投资最初是由国资委作为资本投入形成的，作为减值处理，这样依然会被认定为出资不实么？请教大神解答

回答人：chenyiwei
这种情况不是一般意义上的资产减值问题（资产本身是存在的，只是因为接受出资后新发生的情况导致可收回金额低于账面价值），而是因为上划、改制等原因，实际上股东（市政府）又抽回了部分投资，导致出资不实。建议进行全面清产核资，集中核销不实资产，核减权益。

提问人：人无觅处 - 时间：2017-03-07 19:32:26
明白，感谢陈老师的解答。也就是说不能按照通常的做法走资产减值损失，然后进入未分配利润这样处理。而是要走减资的程序直接核减实收资本对吧。

回答人：chenyiwei
是。